臺灣高等法院刑事裁定
109年度抗字第1802號
抗  告  人  
即  受刑人  黃家駿




上列抗告人因聲請定其應執行刑案件，不服臺灣桃園地方法院中
華民國109年9月21日裁定（109年度聲字第3701號），提起抗告
，本院裁定如下：
    主  文
抗告駁回。                                              
    理  由
一、原裁定意旨略以：抗告人即受刑人黃家駿（下稱抗告人）因
    犯詐欺等案件，經本院及原審法院先後判處如原裁定附表所
    示之刑確定。原審為原裁定附表編號2犯罪事實最後判決之
    法院，檢察官聲請定其應執行之刑，原審審核認聲請為正當
    ，依刑事訴訟法第477條第1 項，刑法第53條、第51條第5款
    等規定，定其應執行刑為有期徒刑4年6月等語。
二、抗告意旨略以：抗告人所犯均屬微罪，所犯僅有2罪合計4年
    10月，定應執行刑4年6月，僅酌減4月徒刑，違反公平正義
    、比例原則，然各法院對於販賣毒品、強盜等重罪，在定應
    執行程序中，均有避免過苛情形，如臺灣高等法院97年度上
    訴字第5195號判決所科處徒刑共132年8月，但定應執行刑僅
    8年，相信法院具有專業及經驗，故不另附上各法院之判例
    。但請法院就抗告人案件原定應執行刑4年6月再減1月，改
    為4年5月，原因為抗告人有另案判決1年6月，如果加上本件
    合計刑度為6年，則在累進處遇統稱為6～9分數，如果減1月
    為5年11月，在累進處遇上統稱為3～6分數，這區區1個月，
    在累進處遇、晉編級數及報假釋等則有差別，在分數上就要
    多關8個月。又抗告人自幼成長在單親家庭，又隔代教養，
    溺愛放縱，導致抗告人學歷僅國中肄業，可認為學識經歷低
    下之人，因此致法治觀念薄弱，同儕之間多是相同背景或幫
    派成員，行為偏差，加上抗告人叛逆衝動，以致犯下錯誤，
    抗告人今年已過30歲，入監已2年多，已知悔過反省，入監
    至今從無違規扣分，今後也必遵守規定，請給予自新機會，
    讓抗告人能有較有利之處遇行刑，早日出監重新作有用之人
    ，爰依法提出抗告，再酌減1個月之刑度為4年5月等語。
三、按裁判確定前犯數罪者，併合處罰之。數罪併罰，有二裁判
    以上宣告多數有期徒刑者，於各刑中之最長期以上，各刑合
    併之刑期以下，定其應執行之刑期，但不得逾30年，刑法第
    50條第1項第1款前段、第51條第5款、第53條定有明文。至
    數罪併罰如何定其應執行刑，屬事實審法院自由裁量之職權
    ，倘其所酌定之執行刑，並未違背刑法第51條各款所定之方
    法或範圍（即法律之外部性界限），亦無明顯違背平等原則
    、比例原則或整體法律秩序之理念（即法律之內部性界限）
    ，即不得任意指為違法或不當（最高法院109年度台抗字第8
    64號裁定意旨參照）。又刑事訴訟法第370條第2項、第3項
    ，已針對第二審上訴案件之定其應執行之刑，明定有不利益
    變更禁止原則之適用；而分屬不同案件之數罪併罰有應更定
    執行刑之情形，倘數罪之刑，曾經定其執行刑，再與其他裁
    判宣告之刑定其執行刑時，在法理上亦應同受此原則之拘束
    。亦即，另定之執行刑，其裁量所定之刑期，不得較重於前
    定之執行刑加計後裁判宣告之刑之總和。又法院於裁量另定
    應執行刑時，祗須在不逸脫上開外部性界限範圍內為衡酌，
    而無全然喪失權衡意義，或其裁量行使顯然有違比例原則之
    裁量權濫用之例外情形，並不悖於定應執行刑之恤刑目的者
    ，即無違裁量權之內部性界限，不得僅憑所定應執行之刑期
    ，略少於前定、已失效之執行刑加計之總和，即指為違法（
    最高法院101年度台抗字第848號裁定、109年度台抗字第852
    號裁定意旨參照）。　　
四、經查：
（一）抗告人前因犯詐欺等案件，經原裁定附表所示法院判決如
      原裁定附表所示之刑，並已確定在案，經核符合數罪併罰
      有二裁判以上，定應執行之刑之要件，有各該刑事判決及
      本院被告前案紀錄表等件在卷可參，而原法院為上開案件
      犯罪事實最後判決之法院，依前開規定，自應依刑法第51
      條規定定其應執行之刑。　　　
（二）又抗告人所犯如原裁定附表所示之罪，各刑中之最長期為
      3年2月，各刑合併之刑期為4年10月，此為量刑自由裁量
      權之外部性界限。是原裁定就前開所示之罪所處之刑，定
      其應執行刑為有期徒刑4年6月，顯未逾越刑法第51條第5
      款之外部性界限。
（三）且抗告人所犯附表各罪之犯罪型態分別為犯3人以上共同
      詐欺取財罪（原裁定附表編號2），及犯組織犯罪條例第3
      條第1項前段之指揮犯罪組織罪、第4條第1項招募他人加
      入犯罪組織罪，刑法第216條、第211條行使偽造公文書罪
      ，第339條之4第1項第1款、第2款三人以上共同冒用公務
      員名義詐欺取財等罪，二者犯罪時間相隔約1年，考量其
      所犯上開各罪責任非難重複程度及對全體犯罪為整體之非
      難評價，並參照上述本案定執行刑之外部界限，原裁定所
      定之刑已給予抗告人適度之刑罰折扣，符合法律授與裁量
      權之目的，亦無裁量行使顯然有違比例、平等、罪刑相當
      諸原則之裁量權濫用情形，屬法院裁量職權之適法行使，
      並無違誤。
（四）至於抗告意旨所稱他案定應執行刑有大量減刑情形，本件
      僅酌減4月，顯有違反公平正義、比例原則云云，然其他
      判決量刑部分，因每件犯罪基礎事實、所生危害及犯罪動
      機、目的、手段等，均有不同，亦即各個案件情節不同，
      所為刑罰之量定自屬有別，自難任意比附援引，憑為指摘
      依據，不得據為本件之合法上訴理由，亦無拘束本案之效
      力（ 最高法院102年度台上字第4310號判決、102年度台
      抗字第932號裁定意旨參照），是抗告人雖舉他案以為參
      照，但個案情節不一，本件尚無從引用他案酌定應執行刑
      之比例，作為原裁定酌定之刑是否適當之判斷基礎。另抗
      告人入監服刑後，有關其累進處遇之調查分類、編列級數
      、責任分數抵銷及如何依其級數按序漸進等行刑措施事項
      ，悉應依行刑累進處遇條例及監獄行刑法等相關規定辦理
      ，屬監獄及法務部之職權，非屬法院職權之範圍，即非上
      開定應執行刑所受法秩序理念規範支配之原則，均併予敘
      明。
五、綜上所述，原裁定之應執行刑，並未逾越外部性界限，復未
    逾越比例原則、平等原則、責罰相當原則等自由裁量權之內
    部性界限，並無全然喪失權衡意義或裁量權濫用之情形，抗
    告人抗告請求撤銷原裁定，為無理由，應予駁回。
據上論結，應依刑事訴訟法第412條，裁定如主文。 　　　
中　　華　　民　　國　　109 　年　　10　　月　　23　　日
                  刑事第十四庭  審判長法　官  黃斯偉
                                      法　官  許泰誠
                                      法　官  程克琳
以上正本證明與原本無異。
如不服本裁定，應於裁定送達後5日內向本院提出抗告狀。
                                      書記官  劉靜慧
中　　華　　民　　國　　109 　年　　10　　月　　26　　日